---
output: github_document
---

<!-- README.md is generated from README.Rmd. Please edit that file -->

```{r, include = FALSE}
knitr::opts_chunk$set(
  collapse = TRUE,
  comment = "#>",
  fig.path = "man/figures/README-",
  out.width = "100%"
)
```

# Renova

<!-- badges: start -->
[![Lifecycle: experimental](https://img.shields.io/badge/lifecycle-experimental-orange.svg)](https://lifecycle.r-lib.org/articles/stages.html#experimental)
[![CRAN status](https://www.r-pkg.org/badges/version/Renova)](https://CRAN.R-project.org/package=Renova)
<!-- badges: end -->

O objetivo do pacote `Renova` é automatizar processos para análises de dados.

## Instalação

Você pode instalar a versão de desenvolvimento do pacote da seguinte forma:

``` r
remotes::install_github("HerkenhoffPrates/Renova",  auth_token)
```

## Exemplos

Como exportar a planilha de faturamento?

```{r example, eval=F}
library(Renova) # Leia a biblioteca
renova_VPN() # Rode a VPN (instale Forcepoint VPN Client antes)
planilha_faturamento() # Rode a função de faturamento
```

Como exportar a planilha de Monitoramento?

```{r example2, eval=F}
library(Renova) # Leia a biblioteca
renova_VPN() # Rode a VPN (instale Forcepoint VPN Client antes)
planilha_monitoramento() # Rode a função de monitoramento
